【裁判字號】    99,交易,114
【裁判日期】    991112
【裁判案由】    過失傷害
【裁判全文】
臺灣高雄地方法院刑事判決             99年度交易字第114號
公  訴  人  臺灣高雄地方法院檢察署檢察官
被      告  甲○○
上列被告因過失傷害案件，經檢察官提起公訴（99年度偵字第
32989 號），本院判決如下：
    主  文
本件公訴不受理。
    理  由
一、公訴意旨如附件起訴書所載。
二、按告訴乃論之罪，告訴人於第一審辯論終結前，得撤回其告
    訴；又告訴經撤回者，法院應諭知不受理之判決，刑事訴訟
    法第238 條第1 項及第303 條第3 款定有明文。
三、本件被告甲○○因過失傷害案件，經檢察官提起公訴，認被
    告係犯刑法第284 條第1 項前段之過失傷害罪。依同法第28
    7 條前段之規定，須告訴乃論。茲據告訴人乙○○、丙○○
    於民國99年10月1 日具狀撤回其告訴，有撤回告訴狀在卷可
    稽（見本院交易卷，頁19～20），揆諸前開說明，爰不經言
    詞辯論，逕為諭知不受理之判決。
據上論斷，應依刑事訴訟法第303 條第3 款、第307 條，判決如
主文。
中    華    民    國    99    年    11    月    12    日
                  刑事第七庭  法  官   洪培睿
以上正本證明與原本無異。
如不服本判決應於收受送達後10日內向本院提出上訴書狀，並應
敘述具體理由；如未敘述上訴理由者，應於上訴期間屆滿後20日
內向本院補提理由書（均須按他造當事人之人數附繕本）「切勿
逕送上級法院」。
中    華    民    國    99    年    11    月    15    日
                              書記官   秦富潔
附件：
臺灣高雄地方法院檢察署檢察官起訴書
                                      98年度偵字第32989號
     被      告  甲○○  女  46歲（民國○○年○月○○日生）
                         住高雄縣鳳山市○○○街23巷5號
                         國民身分證統一編號：Ｚ000000000號
上列被告因過失傷害案件，業經偵查終結，認為應該提起公訴，
茲將犯罪事實及證據並所犯法條分敘如下：
         犯  罪  事  實
一、甲○○於民國於98年4 月18日下午某時，駕駛車牌號碼
    YP-72 67號自用小客車，沿高雄縣鳳山市○○路，北往南方
    向行駛，嗣於同日下午4 時30分許，行至高雄縣鳳山市○○
    路與南和一路口，本應注意汽車行駛時，駕駛人應注意車前
    狀況，並隨時採取必要之安全措施，且依當時天侯晴，日間
    自然光線，路面柏油，乾燥，無缺陷，無障礙物，視距良好
    ，並無不能注意之情形，竟疏未注意前方車輛行駛狀況，致
    使所駕駛之上開自用小客車頭正前方保險桿，撞擊沿高雄縣
    鳳山市○○○路，西往東方向，由乙○○駕駛搭載其妻丙○○之車牌號碼157-EEE 號重型機車左側車身，致使乙○○、
    丙○○人車倒地，乙○○受有左前臂、左手臂擦挫傷之傷害
    ，丙○○受有右脛腓骨粉碎性骨折之傷害。
二、案經乙○○、丙○○訴由高雄縣政府警察局鳳山分局報告偵
    辦。
           證  據  並  所  犯  法  條
一、訊據被告甲○○固坦承於前揭時、地與告訴人乙○○、丙○○發生交通事故，致告訴人等受有前開傷害之事實，然矢口
    否認有何過失，辯稱：當時伊行駛之高雄縣鳳山市○○路是
    綠燈，告訴人的重型機車很快出現在路口，伊看到時已來不
    及煞車等語，經查：
（一）被告於前揭時、地，駕駛車牌號碼YP-7267 號自用小客車
      ，沿高雄縣鳳山市○○路往公園路方向行駛，迨駛至鳳甲
      路與南和一路交岔路口，其前車頭撞擊沿南和一路，西往
      東方向行駛，由乙○○搭載其妻丙○○所駕駛之車牌號碼
      157-EEE 號重型機車左側車身，致乙○○、丙○○人車倒
      地，乙○○受有左前臂、左手臂擦挫傷之傷害，丙○○受
      有右脛腓骨粉碎性骨折之傷害等情，業據被告供陳在卷，
      且經證人即告訴人乙○○、丙○○，現場目擊證人洪賜福
      、林旺財、許麗美證述屬實，並有高雄縣政府警察局交通
      警察隊車禍處理分隊交通事故談話紀錄，道路交通事故調
      查報告表( 一) 、( 二) ，道路交通事故現場圖，被告及
      證人乙○○所繪撞擊點之Google地圖2 張，長庚紀念醫院
      診斷證明書各1 份，Google地圖及街景圖6 張，現場及車
      損照片16張在卷可稽，自堪信為真實。
（二）按汽車行駛時，駕駛人應注意車前狀況，並隨時採取必要
      之安全措施，道路交通安全規則第94條第3 項定有明文，
      查被告考領有適當駕駛執照，有道路交通事故調查表( 二
      ) 在卷可稽，是以被告考領有適當駛駕執照之智識及駕駛
      經驗，對於上開規定理應知之甚詳，而具有注意能力，又
      肇事時天侯晴，日間自然光線，路面柏油，乾燥，無缺陷
      ，無障礙物，視距良好，有道路交通事故調查表( 一) 附
      卷供參，足見被告當時並無不能注意之情形存在。
（三）被告於隔離訊問時陳述：伊沿鳳甲路往公園路方向行駛，
      路面由寬變窄，在與告訴人乙○○發生碰撞前，伊看到告
      訴人乙○○，距離大約2 公尺等語，證人洪賜福證稱：伊
      開設之店面在鳳甲路上，當時伊與客人在店門口談事情，
      看到汽車撞到機車，碰撞之聲音很大聲，伊沒有聽到有大
      聲煞車聲等語，有訊問筆錄附卷可參，可知被告在撞擊告
      訴人之重型機車前並未採取任何閃避措施。
（四）又本件肇事地點為高雄縣鳳山市○○路與南和一路之交岔
      路口，肇事前被告沿鳳甲路往公園路方向行駛，告訴人乙○○則沿南和一路，西向東方向行駛，雙方撞擊點為南和
      一路與公園街路口路沿45度斜角約6 公尺處，機車撞飛至
      南和一路與公園街路口之房屋門口，該路口設有號誌清晰
      可辨，視線良好，此外，鳳甲路係四線道車道，路面頗寬
      ，南和一路則為未繪設車道線之道路，該交岔路口無遮蔽
      物阻擋視線，有現場照片、Google街景圖在卷可資佐證。
（五）承上，可知鳳甲路、南和一路路段並非狹窄，被告於前揭
      時點，駕車駛入該交岔路口之際，疏未注意前方有無來車
      ，迨察覺時已煞車不及而撞上告訴人，其有未注意車前狀
      況之情形至明，又被告一再自承：伊在路口時，有左右察
      看，且該路口視野清晰等語，證人洪賜福證述：雙方撞擊
      點是在現場照片所示紅綠燈房屋旁，即現場照片所示刮地
      痕處等語，再依現場圖所示，南和一路為四線道道路，路
      寬13.6公尺，雙方撞擊點係在南和一路與公園路路口45度
      斜角6 公尺處，顯見從鳳甲路口至撞擊點間尚有相當之距
      離，若確如被告所言，其於鳳甲路口有察看該路口左右往
      來車輛，何以會距離2 公尺時始發現告訴人乙○○駕駛之
      上開重型機車，從而被告於肇事前應有見到告訴人之重型
      機車自南和一路駛來之可能，準此，被告於肇事前既可見
      告訴人乙○○駕駛之重型機車行經該處，且當時亦無不能
      注意之情事，竟未注意此車前狀況，致發現告訴人乙○○
      之重型機車時，已不及採取煞車等必要之安全措施，致發
      生本件交通事故，其有過失，至為灼然。
（六）被告雖辯稱：伊為綠燈直行，伊沒有錯，沒有過失等語，
      然證人即告訴人乙○○於交通事故發生時、歷次偵訊時均
      一再堅稱：伊之行向號誌係黃燈，即綠燈變黃燈時之黃燈
      等語，且目擊證人洪賜福、林旺財、許麗美亦一致證述：
      不記得當時肇事路口之號誌為何等語，有訊問筆錄附卷可
      考，又本件經送高屏澎區車輛行車事故鑑定委員會鑑定肇
      事原因，該委員會函覆：【依卷附資料，該肇事地點設有
      行車管制號誌正常運作，( 一) 乙○○談話紀錄稱：「我
      駕駛重機車沿南和一路西向東直行，我燈號是黃燈轉紅燈
      。」( 二) 甲○○談話錄稱：「我駕駛小客車沿鳳甲路內
      車道北向南直行，我燈號是綠燈。」雙方各執一詞，狀況
      不明，跡證不足，本會未便遽予鑑定。】等語，有該會98
      年12 月4日高屏澎鑑字第0986003997號函附卷供參，從而
      ，尚難僅憑被告辯稱：伊係綠燈直行等語，遽認告訴人乙○○確有闖越南和一路紅燈之情事，且依卷內證據亦無法
      證明告訴人確有闖越紅燈乙節，被告所辯，純屬飾卸之詞
      ，不足採信。
二、核被告所為，係犯刑法第284 條第1 項前段過失傷害罪嫌。
    又被告於肇事後，在有偵查犯罪職務之公務員知悉犯罪事實
    前，即向到場處理之高雄縣政府警察局交通警察隊警員梁宗
    明陳述其係肇事者並接受裁判，有高雄縣政府警察局交通警
    察隊道路交通事故肇事人員自首情形紀錄表在卷可佐，核與
    自首之規定相符，得依刑法第62條前段減輕其刑，併予敘明
    。
三、依刑事訴訟法第251條第1項提起公訴。
     此  致
臺灣高雄地方法院
中    華    民    國    99    年    6     月    14    日
                               檢  察  官  丁○○
附錄法條：
中華民國刑法第284條第1項前段
（過失傷害罪）
因過失傷害人者，處6 月以下有期徒刑、拘役或5 百元以下罰金
，致重傷者，處 1 年以下有期徒刑、拘役或 5 百元以下罰金。

司法院資訊處製作；財團法人民間司法改革基金會備份。
